【裁判字號】    90,判,2072
【裁判日期】    901109
【裁判案由】    營業稅
【裁判全文】
最  高  行  政  法  院  判  決                    九十年度判字第二○七二號
    原      告  泰興電器行
    代  表  人  甲○○
    被      告  南投縣稅捐稽徵處
    代  表  人  林良雄
右當事人間因有關營業稅事件，原告不服財政部中華民國八十八年十二月六日台財訴第
000000000號再訴願決定，提起行政訴訟。本院判決如左：
    主  文
原告之訴駁回。
訴訟費用由原告負擔。
    事  實
緣原告於民國八十三年至八十四年間銷售貨物，受理信用卡消費者刷卡消費金額計新
臺幣（下同）九二三、三○九元（未含稅），涉嫌未依規定開立統一發票，漏報銷售
額，逃漏營業稅四六、一六五元，案由被告查獲，審理違章成立，乃核定補徵營業稅
四六、一六五元，並依營業稅法第五十一條第三款規定按所漏稅額科處五倍罰鍰計二
三○、八○○元（計至百元止）。原告不服，申經復查結果，重行核定逃漏銷售額九
○一、五○九元（未含稅），應補徵稅款四五、○七五元，並按重核漏稅額科處五倍
罰鍰計二二五、三○○元（計至百元止）。原告仍不服，循序提起訴願、再訴願，均
遭決定駁回，遂提起本訴，茲摘兩造訴辯意旨如次：
原告起訴意旨略謂：原告銷售之貨物皆為電器用品，均係向著名之大廠商進貨並取具
進項憑證，若有逃漏稅查核進、銷、存資料即可得之。依一般經驗法則，銷售電器用
品均係先取小額訂金，俟送貨到府後再取尾款，若先取小額訂金即開立發票則開立發
票之數量必將大增，不但不符經濟原則且再核對亦相當費時，故一般均不先開立發票
，至送貨取得尾款後再一併開立，故若尾款依刷卡方式支付時，發票金額與信用卡處
理中心提供之請款明細表當然不符。原告被查核時均一一提出說明並提示買受人證明
書以資證明，綜上所述，請求撤銷原處分、訴願及再訴願決定等語。
被告答辯意旨略謂：一、按「在中華民國境內銷售貨物或勞務及進口貨物，均應依本
法規定課徵營業稅。」、「營業人銷售貨物或勞務，應依本法營業人開立銷售憑證時
限表規定之時限，開立統一發票交付買受人。．．．」、「營業人除本法另有規定外
，不論有無銷售額，應以每二月為一期，於次期開始十五日內，填具規定格式之申報
書，檢附退抵稅款及其他有關文件，向主管稽徵機關申報銷售額、應納或溢付營業稅
額。」、「營業人有左列情形之一者，主管稽徵機關得依查得之資料，核定其銷售額
及應納稅額並補徵之：一．．．四短報、漏報銷售額者。」「納稅義務人，有短報或
漏報銷售額者，除追繳稅款外，按所漏稅額處一倍至十倍罰鍰。」分別為營業稅第一
條、第三十二條第一項、第三十五條第一項、第四十三條第一項第四款及第五十一條
第三款所明定。又依現行營業稅法營業人開立銷售憑證時限表規定，經營買賣業之營
業人銷售貨物，應於發貨時開立統一發票交付買受人，但發貨前已收之貨款部分，應
先行開立。二、查原告於八十三年至八十四年間銷售貨物，經買受人以信用卡簽帳計
九二三、三○九元（未含稅），未依法開立統一發票交付買受人，且於申報當期銷售
額時亦未列入申報，漏報同額銷售額，逃漏營業稅四六、一六五元，有聯合信用卡處
理中心請款明細表十三紙在案可稽，原處分據以追繳所漏稅款四六、一六五元，並處
罰鍰二三○、八○○元（計至百元）。原告不服申請復查，被告就原告提示案關帳證
資料，重行查核結果，其中卡號：0000000000000000、刷卡日期：12/23/93，卡號：
00000000000000、刷卡日期：6/23/95 等二筆銷貨，金額計二一、八○○元（未含稅
），原告已開立統一發票在案，准予減除，重行核定逃漏銷售額九○一、五○九元（
未含稅），應追繳營業稅四五、○七五元，並按所漏稅額處五倍罰鍰計二二五、三○
○元（計至百元），揆諸首揭規定，洵無不合，一再訴願決定，遞予維持亦無不當。
三、查本件違章，原告復查時雖主張系爭銷貨均已開立發票及報繳營業稅，被告辦理
復查時，依『聯合信用卡處理中心』提供之前開請款明細表，與原告提供同期間之刷
卡人簽帳單（非原告所稱之買受人證明書）、統一發票存根聯、日記帳及分類帳等資
料，據以審查，並將簽帳單、統一發票存根聯及客戶刷卡資料列出明細，審慎詳實逐
筆勾稽結果，除前揭二筆銷貨，原告確有開立統一發票事實，被告已於前揭復查決定
認其未涉違章外，其餘刷卡人簽帳單、發票開立日期、金額，請款明細表所載刷卡日
期、金額均不相符，又所提示日記帳及分類帳帳載，亦無本件違章案關「售貨訂金及
尾款」之銷售記錄，可供原告就其提示統一發票金額與信用卡處理中心請款明細表金
額不符原因所執理由之佐證，依大院三十六年判字第十六號判例「當事人主張事實，
須負舉證責任，倘其所提出之證據，不足為主張事實之證明，自不能認其主張為真實
。」意旨，原告起訴理由，應無可採。  綜上論述，原告之訴顯無理由，請求駁回原
告之訴等語。
    理  由
按「在中華民國境內銷售貨物或勞務及進口貨物，均應依本法規定課徵營業稅。」、
「營業人銷售貨物或勞務，應依本法營業人開立銷售憑證時限表規定之時限，開立統
一發票交付買受人。．．．」、「營業人除本法另有規定外，不論有無銷售額，應以
每二月為一期，於次期開始十五日內，填具規定格式之申報書，檢附退抵稅款及其他
有關文件，向主管稽徵機關申報銷售額、應納或溢付營業稅額。」、「營業人有左列
情形之一者，主管稽徵機關得依查得之資料，核定其銷售額及應納稅額並補徵之：一
．．．四短報、漏報銷售額者。」「納稅義務人，有短報或漏報銷售額者，除追繳稅
款外，按所漏稅額處一倍至十倍罰鍰。」分別為營業稅法第一條、第三十二條第一項
第三十五條第一項、第四十三條第一項第四款及同法第五十一條第三款所明定。又依
現行營業稅法營業人開立銷售憑證時限表規定，經營買賣之營業人銷售貨物，應於發
貨時開立統一發票交付買受人，但發貨前已收之貨款部分，應先行開立。本件原告於
八十三年至八十四年間銷售貨物，經買受人以信用卡簽帳計九二三、三○九元（未含
稅），未依法開立統一發票交付買受人，且於申報當期銷售額時亦未列入申報，漏報
同額銷售額，逃漏營業稅四六、一六五元，有聯合信用卡處理中心請款明細表十三紙
在案可稽，原處分據以追繳所漏稅款四六、一六五元，並處罰鍰二三○、八○○元（
計至百元）。原告不服申請復查，被告就原告提示案關帳證資料，重行查核結果，其
中卡號：000000000000000、刷卡日期：八十二年十二月二十三日，
卡號：00000000000000、刷卡日期：八十四年六月二十三日等二筆銷
貨，金額計二一、八○○元（未含稅），原告已開立統一發票在案，准予減除，重行
核定逃漏銷售額九○一、五○九元（未含稅），應追繳營業稅四五、○七五元，並按
所漏稅額處五倍罰鍰計二二五、三○○元（計至百元），揆諸首揭規定，洵無不合。
原告雖主張其銷售之貨物均係向著名廠商進貨之電器用品，可依其進銷資料查核有無
逃漏稅。依一般經驗法則，銷售電器用品係先取訂金俟送貨至客戶家後收取尾款再行
開立統一發票，故若尾款以刷卡方式付款時，所開立之統一發票金額與信用卡處理中
心提供之請款明細表核對，當然不符，原告已提出說明並提示買受人證明書佐證，被
告機關均不予採納，顯不顧其權益云云。查本件違章，原告復查時雖主張系爭銷貨均
已開立發票及報繳營業稅，被告辦理復查時，依『聯合信用卡處理中心』提供之前開
請款明細表，與原告提供同期間之刷卡人簽帳單（非原告所稱之買受人證明書）、統
一發票存根聯、日記帳及分類帳等資料，據以審查，並將簽帳單、統一發票存根聯及
客戶刷卡資料列出明細，審慎詳實逐筆勾稽結果，除前揭二筆銷貨，原告確有開立統
一發票事實，被告已於前揭復查決定認其未涉違章外，其餘刷卡人簽帳單、發票開立
日期、金額，請款明細表所載刷卡日期、金額均不相符，又所提示日記帳及分類帳帳
載，亦無本件違章案關「售貨訂金及尾款」之銷售記錄，可供原告就其提示統一發票
金額與信用卡處理中心請款明細表金額不符原因所執理由之佐證。至於原告所提示之
買受人出具之八份證明書，經核與原告提供同期間之帳簿憑證及聯合信用卡處理中心
提供之請款明細表均不相符，核難採據。從而，被告於復查時所為補稅及罰鍰之處分
，並無違誤，一再訴願決定遞予維持，亦無不合。原告起訴意旨，仍執前詞爭訟，難
謂有理由，應予駁回。
據上論結，本件原告之訴為無理由，爰依行政訴訟法施行法第二條、行政訴訟法第九
十八條第三項前段，判決如主文。
中    華    民    國      九十      年      十一      月      九        日
                    最 高 行 政 法 院  第 三 庭
                                審 判 長 法  官      曾  隆  興
                                         法  官      劉  鑫  楨
                                         法  官      徐  樹  海
                                         法  官      鄭  淑  貞
                                         法  官      林  家  惠
右  正  本  證  明  與  原  本  無  異
                                         法院書記官  王  福  瀛
中    華    民    國      九十      年      十一      月     十二       日


司法院資訊處製作；財團法人民間司法改革基金會備份。
